ACORDAO-COMPLETO-2459174

ACÓRDÃO DE RELAÇÃO

ACÓRDÃO DE RELAÇÃO 666/2021 ATA 10/2021 - PLENÁRIO

Acórdão 666/2021-TCU-Plenário
VISTOS, relacionados e discutidos estes autos que cuidam de auditoria de conformidade realizada em Municípios do Estado da Paraíba para verificar a aplicação dos recursos dos precatórios do extinto Fundo de Manutenção e Desenvolvimento do Ensino Fundamental e de Valorização do Magistério (Fundef) e em que, nessa fase, trata-se de Pedido de Reexame interposto pelo Conselho Federal da Ordem dos Advogados do Brasil contra o Acórdão 2819/2020-TCU-Plenário - (Peça 65) (Relator: Ministro Walton Alencar Rodrigues) , proferido na Sessão Plenária Telepresencial de 21/10/2020 nos seguintes termos:
"VISTOS, relatados e discutidos estes autos de auditoria de conformidade realizada em Municípios do Estado da Paraíba para verificar a aplicação dos recursos dos precatórios do extinto Fundo de Manutenção e Desenvolvimento do Ensino Fundamental e de Valorização do Magistério (Fundef) , abrangendo o período de 12/12/2014 a 21/06/2018;
ACORDAM os Ministros do Tribunal de Contas da União, reunidos em sessão do Plenário, ante as razões expostas pelo Relator, em:
9.1. ordenar à unidade técnica que:
9.1.1. constitua processos apartados dos presentes autos, autuando-os como Tomadas de Contas Especiais, ex-vi do art. 47 da Lei 8.443/1992 c/c art. 202, incisos I e II, e art. 209, §§5º e 6º, do Regimento Interno/TCU, com a citação solidária do gestor signatário do contrato advocatício e dos escritórios/profissionais contratados, adiante especificados, em face do efetivo pagamento de honorários advocatícios contratuais com recursos dos precatórios do Fundef, para que no prazo de 30 (trinta) dias, apresentem alegações de defesa e/ou recolham à conta corrente específica dos precatórios do Fundef as quantias a seguir especificadas, atualizadas monetariamente a partir das datas discriminadas até a data dos efetivos recolhimentos, abatendo-se na oportunidade, a quantia eventualmente já ressarcida na forma da legislação em vigor:
	Município
	Advogado
	Valor Sacado
	Data Saque
	Gestor

	ALAGOA GRANDE
	RAIMUNDO & CAPELA - JURÍDICO ESTRATÉGICO
	2.638.378,09
	14/05/2018
	Hildon Régis Navarro Filho (ex-prefeito) 

	ALAGOA NOVA
	MARIA SONJA PONTE GUIMARAES FIALHO
	202.115,90
	03/03/2016
	Kleber Herculano de Moraes (ex-prefeito) 

		MARCIO ZIULKOSKI
	22.909,77
	03/03/2016
	Kleber Herculano de Moraes (ex-prefeito) 

	AMPARO
	GUSTAVO BRAGA LOPES
	122.247,46
	11/12/2015
	João Luiz de Lacerda (ex-prefeito) 

		FABIO ROMERO DE CARVALHO
	122.247,46
	11/12/2015
	João Luiz de Lacerda (ex-prefeito) 

	CUITÉ
	MEDEIROS SAMPAIO ADVOCACIA S C LTDA   ME
	242.633,97
	21/05/2018
	Antônio Medeiros Dantas (ex-prefeito) 

		E S INFORMATICA LTDA   ME
	76.120,45
	11/05/2018
	Antônio Medeiros Dantas (ex-prefeito) 

		DAVI LIMA ADVOCACIA
	242.633,97
	14/05/2018
	Antônio Medeiros Dantas (ex-prefeito) 

		BORGES E RENOVATO ADVOGADOS S C   EPP
	763.225,60
	18/05/2018
	Antônio Medeiros Dantas (ex-prefeito) 

		HENRIQUE CARVALHO ADVOGADOS
	486.323,57
	14/05/2018
	Antônio Medeiros Dantas (ex-prefeito) 

	ITABAIANA
	CARVALHO E BRAGA ADVOGADOS ASSOCIADOS
	759.141,60
	11/12/2014
	Eurídice Moreira da Silva (ex-prefeita) 

	MANAIRA
	GONÇALVES, BONIFACIO E BRITO SOCIEDADE DE ADVOGADOS
	439.560,43
	18/07/2017
	José Simão de Sousa (ex-prefeito) 

	MASSARANDUBA
	EDGAR TAVARES DE MELO DE SA PEREIRA
	686.748,71
	13/12/2016
	Paulo Fracinette de Oliveira (ex-prefeito) 

	NOVA OLINDA
	EDGAR TAVARES DE MELO DE SA PEREIRA
	329.164,17
	09/06/2017
	 Francisco Cipriano dos Santos (ex-prefeito) 

	PATOS
	GEORGE LUCENA BARBOSA DE LIMA
	3.497.217,93
	12/12/2016
	Nabor Wanderley da Nóbrega Filho (ex-prefeito) 

	PEDRA LAVRADA
	JOSE MAVIAEL ELDER FERNANDES DE SOUSA
	247.805,66
	24/05/2017
	José Antonio Vasconcelos da Costa (ex-prefeito) 

		RAQUEL BEATRIZ VALENTE DE OLIVEIRA LACER
	240.371,54
	24/05/2017
	José Antonio Vasconcelos da Costa (ex-prefeito) 

		RODRIGO LUIS DE ARAUJO CAVALCANTE
	240.371,54
	24/05/2017
	José Antonio Vasconcelos da Costa (ex-prefeito) 

	SOBRADO
	PEIXOTO ADVOCACIA E CONSULTORIA
	1.021.854,48
	17/07/2017
	Célia Maria de Oliveira Melo (ex-prefeita) 

	TAVARES
	GUSTAVO BRAGA LOPES
	582.863,18
	11/12/2015
	José Severiano de Paulo Bezerra da Silva (ex-prefeito) 

		FABIO ROMERO DE CARVALHO
	582.863,18
	11/12/2015
	José Severiano de Paulo Bezerra da Silva (ex-prefeito) 

	LIVRAMENTO
	CELSO TADEU LUSTOSA PIRES SEGUNDO
	97.518,25
	12/07/2017
	 Jarbas Correia Bezerra
 (ex-prefeito) 

9.1.2. as citações previstas no subitem anterior devem atender às orientações do item 9.2, do Acórdão 2093/2020-TCU-Plenário; 
9.1.3. comunique aos 21 Municípios que realizaram gastos com os recursos dos precatórios do Fundef em despesas distintas da manutenção e desenvolvimento do ensino (MDE) (tabela 4, do Relatório de Auditoria) acerca da necessidade de imediata recomposição, à conta específica dos precatórios do Fundef, dos valores indevidamente gastos, atualizados monetariamente a partir da data da ocorrência, sob pena de instauração de Tomada de Contas Especial, nos termos dos itens 9.2.3 e 9.4.2, do Acórdão 1824/2017-TCU-Plenário;
9.1.3.1. na comunicação deverá ser informado que, na hipótese de o gasto ter ocorrido com fundamento em decisão judicial, esta deverá ser apresentada em resposta à comunicação; 
9.1.4. promova diligências e aprofunde a análise dos pagamentos de remunerações aos profissionais da educação com os recursos dos precatórios do Fundef, em relação aos Municípios auditados, devendo identificar: sua natureza (remuneração ordinária, rateios, passivos previdenciários, etc) , os respectivos valores, datas, responsáveis, se decorreram de decisão judicial, o conteúdo e circunstância dessa decisão (se homologou acordo ou se o magistrado determinou solução própria) , após o que deverá propor encaminhamento compatível com a presente deliberação;
9.1.5. comunique aos Municípios de Massaranduba (R$ 784.925,76) , Pilões (R$ 78.596,43) e de Alagoa Nova (R$ 60.197,20) acerca da necessidade de imediata recomposição, à conta específica dos precatórios do Fundef, dos valores cujas despesas, realizadas com recursos dos precatórios do Fundef, não foram comprovadas, devidamente atualizados, sob pena de instauração de tomada de contas especial, nos termos dos itens 9.2.2.2; 9.2.3; 9.4.2 e 9.4.3, do Acórdão 1824/2017-TCU-Plenário; 
9.1.6. dê ciência da presente deliberação: 
9.1.6.1. ao Fundo Nacional de Desenvolvimento da Educação (FNDE) , para que lhe dê ampla divulgação;
9.1.6.2. ao Ministério Público Federal no Estado da Paraíba, ao Ministério Público Estadual da Paraíba, à Controladoria-Geral da União, à Advocacia-Geral da União, ao Tribunal de Contas do Estado da Paraíba e aos Municípios auditados nos presentes autos.
9.2. indeferir o pedido de ingresso do Conselho Federal da Ordem dos Advogados do Brasil (CFOAB) como interessado, porquanto não demonstrou razão legítima para intervir no processo (art. 146, §2º, do RI/TCU) ."
Considerando a ausência de legitimidade recursal do Conselho Federal da Ordem dos Advogados do Brasil (CFOAB) , por não ter demonstrado sua razão legítima para intervir nos autos, nem a possibilidade concreta de lesão a direito subjetivo próprio, à luz do art. 282 do Regimento Interno/TCU c/c o art. 146 e art. 2º, § 2º, da Resolução-TCU 36/1995, com redação dada pelo art. 1º da Resolução-TCU 213/2008.
Considerando os pareceres da Secretaria de Recursos (peças 182 a 184) ;
ACORDAM os Ministros do Tribunal de Contas da União, por unanimidade, com fundamento no artigo 48 da Lei 8443/1992 e artigos 146 e 282 do Regimento Interno/TCU; em:
a) não conhecer do Pedido de Reexame interposto pelo Conselho Federal da Ordem dos Advogados do Brasil contra o Acórdão 2819/2020-TCU-Plenário - (Peça 65) (Relator: Ministro Walton Alencar Rodrigues) , em razão da ausência de legitimidade e interesse recursal.
b) dar ciência deste Acórdão ao recorrente.
c) informar aos interessados que o presente Acórdão pode ser acessado por meio do endereço eletrônico www.tcu.gov.br/acordaos.
1. Processo TC-Processo 020.046/2018-9 (RELATÓRIO DE AUDITORIA) 
	1.1. Apensos: Processo 031.932/2017-7 (MONITORAMENTO) 
	1.2. Responsáveis: Antônio Medeiros Dantas (XXX.818.614-XX) ; Bonifacio Rocha de Medeiros (XXX.766.464-XX) ; Borges e Renovato Advogados S/c (06.925.876/0001-25) ; Carvalho e Braga Advogados Associados (09.005.770/0001-00) ; Célia Maria de Oliveira Melo (XXX.513.554-XX) ; Davi Lima Advocacia (06.014.214/0001-01) ; Edgar Tavares de Melo de Sá Pereira (XXX.579.064-XX) ; Eurídice Moreira da Silva (XXX.736.784-XX) ; Fabio Romero de Carvalho (XXX.237.814-XX) ; Francisco Cipriano dos Santos (XXX.483.984-XX) ; Genoilton João de Carvalho Almeida (XXX.580.514-XX) ; George Jose Porciuncula Pereira Coelho (XXX.167.524-XX) ; George Lucena Barbosa de Lima (XXX.602.514-XX) ; Goncalves, bonifacio e Brito Sociedade de Advogados (11.477.143/0001-05) ; Gustavo Braga Lopes (XXX.488.564-XX) ; Henrique Carvalho Advogados (10.833.351/0001-37) ; Hildon Régis Navarro Filho (XXX.603.164-XX) ; Joao Luis de Lacerda Junior (XXX.899.034-XX) ; Jose Leite Sobrinho (XXX.541.751-XX) ; José Antônio Vasconcelos da Costa (XXX.941.444-XX) ; José Maviael Elder Fernandes de Sousa (XXX.717.674-XX) ; José Severiano de Paulo Bezerra da Silva (XXX.386.734-XX) ; José Simão de Sousa (XXX.711.504-XX) ; Kleber Herculano de Moraes (XXX.424.564-XX) ; Marcio Ziulkoski (XXX.819.960-XX) ; Maria Sonja Ponte Guimaraes Fialho (XXX.074.541-XX) ; Maria do Socorro Santos Brilhante (XXX.997.074-XX) ; Medeiros Sampaio Advocacia S/c Ltda (01.717.055/0001-80) ; Nabor Wanderley da Nóbrega Filho (XXX.798.404-XX) ; Paulo Fracinette de Oliveira (XXX.804.194-XX) ; Peixoto Advocacia & Consultoria (07.619.813/0001-03) ; Prefeitura Municipal de Alagoa Nova - PB (08.700.684/0001-46) ; Prefeitura Municipal de Amparo - PB (01.612.473/0001-02) ; Prefeitura Municipal de Camalaú - PB (09.073.271/0001-41) ; Prefeitura Municipal de Campina Grande - PB (08.993.917/0001-46) ; Prefeitura Municipal de Cuité - PB (08.732.174/0001-50) ; Prefeitura Municipal de Itabaiana - PB (09.072.430/0001-93) ; Prefeitura Municipal de João Pessoa - PB (08.778.326/0001-56) ; Prefeitura Municipal de Manaíra - PB (09.148.131/0001-95) ; Prefeitura Municipal de Massaranduba - PB (08.739.138/0001-19) ; Prefeitura Municipal de Nova Palmeira - PB (08.739.930/0001-73) ; Prefeitura Municipal de Olho D'água - PB (08.944.076/0001-87) ; Prefeitura Municipal de Patos - PB (09.084.815/0001-70) ; Prefeitura Municipal de Pedra Lavrada - PB (08.740.466/0001-35) ; Prefeitura Municipal de Pilões - PB (08.786.626/0001-87) ; Prefeitura Municipal de Santa Cecília - PB (01.612.643/0001-59) ; Prefeitura Municipal de Santa Inês - PB (01.612.693/0001-36) ; Prefeitura Municipal de Santa Rita - PB (09.159.666/0001-61) ; Prefeitura Municipal de Seridó - PB (08.916.124/0001-23) ; Prefeitura Municipal de Sobrado - PB (01.612.553/0001-68) ; Prefeitura Municipal de São José de Caiana - PB (08.891.541/0001-69) ; Prefeitura Municipal de São José de Espinharas - PB (08.882.730/0001-75) ; Prefeitura Municipal de São João do Cariri - PB (09.074.345/0001-64) ; Prefeitura Municipal de Tavares - PB (08.944.092/0001-70) ; Prefeitura Municipal de Uiraúna - PB (08.924.078/0001-04) ; Raimundo & Capela - Juridico Estrategico (07.038.997/0001-18) ; Raquel Beatriz Valente de Oliveira Lacerda Martins (XXX.358.544-XX) ; Rodrigo Luis de Araujo Cavalcante (XXX.523.764-XX) ; e S Informatica Ltda (02.093.296/0001-68) 
	1.3. Recorrente: Ordem dos Advogados do Brasil - Conselho Federal (33.205.451/0001-14) 
	1.4. Órgão/Entidade: Prefeituras Municipais do Estado da Paraíba (223 Municípios) 
	1.5. Relator: Ministro Raimundo Carreiro
	1.6. Representante do Ministério Público: não atuou
	1.7. Relator da deliberacao recorrida: Ministro Walton Alencar Rodrigues
	1.8. Unidades Técnicas: Secretaria de Recursos (Serur) ; Secretaria de Controle Externo da Educação, da Cultura e do Desporto (SecexEduc) .
	1.9. Representação legal: Pedro Filype Pessoa Ferreira Oliveira (22.033/OAB-PB) e outros, representando Prefeitura Municipal de Cuité - PB; Adilson Alves da Costa (18400/OAB-PB) , representando Prefeitura Municipal de Pilões - PB; Ana Paula Del Vieira Duque (51.469/OAB-DF) e outros, representando Ordem dos Advogados do Brasil - Conselho Federal; Gessica Fernanda Borges Miotto (43.775/OAB-DF) , representando Henrique Carvalho Advogados e Davi Lima Advocacia; André Luiz de Oliveira Escorel (20672/OAB-PB) , representando José Severiano de Paulo Bezerra da Silva. 
	1.10. Determinações/Recomendações/Orientações: não há.

Antônio Medeiros Dantas (XXX.818.614-XX); Bonifacio Rocha de Medeiros (XXX.766.464-XX); Borges e Renovato Advogados S/c (06.925.876/0001-25); Carvalho e Braga Advogados Associados (09.005.770/0001-00); Célia Maria de Oliveira Melo (XXX.513.554-XX); Davi Lima Advocacia (06.014.214/0001-01); Edgar Tavares de Melo de Sá Pereira (XXX.579.064-XX); Eurídice Moreira da Silva (XXX.736.784-XX); Fabio Romero de Carvalho (XXX.237.814-XX); Francisco Cipriano dos Santos (XXX.483.984-XX); Genoilton João de Carvalho Almeida (XXX.580.514-XX); George Jose Porciuncula Pereira Coelho (XXX.167.524-XX); George Lucena Barbosa de Lima (XXX.602.514-XX); Goncalves,bonifacio e Brito Sociedade de Advogados (11.477.143/0001-05); Gustavo Braga Lopes (XXX.488.564-XX); Henrique Carvalho Advogados (10.833.351/0001-37); Hildon Régis Navarro Filho (XXX.603.164-XX); Joao Luis de Lacerda Junior (XXX.899.034-XX); Jose Leite Sobrinho (XXX.541.751-XX); José Antônio Vasconcelos da Costa (XXX.941.444-XX); José Maviael Elder Fernandes de Sousa (XXX.717.674-XX); José Severiano de Paulo Bezerra da Silva (XXX.386.734-XX); José Simão de Sousa (XXX.711.504-XX); Kleber Herculano de Moraes (XXX.424.564-XX); Marcio Ziulkoski (XXX.819.960-XX); Maria Sonja Ponte Guimaraes Fialho (XXX.074.541-XX); Maria do Socorro Santos Brilhante (XXX.997.074-XX); Medeiros Sampaio Advocacia S/c Ltda (01.717.055/0001-80); Nabor Wanderley da Nóbrega Filho (XXX.798.404-XX); Paulo Fracinette de Oliveira (XXX.804.194-XX); Peixoto Advocacia & Consultoria (07.619.813/0001-03); Prefeitura Municipal de Alagoa Nova - PB (08.700.684/0001-46); Prefeitura Municipal de Amparo - PB (01.612.473/0001-02); Prefeitura Municipal de Camalaú - PB (09.073.271/0001-41); Prefeitura Municipal de Campina Grande - PB (08.993.917/0001-46); Prefeitura Municipal de Cuité - PB (08.732.174/0001-50); Prefeitura Municipal de Itabaiana - PB (09.072.430/0001-93); Prefeitura Municipal de João Pessoa - PB (08.778.326/0001-56); Prefeitura Municipal de Manaíra - PB (09.148.131/0001-95); Prefeitura Municipal de Massaranduba - PB (08.739.138/0001-19); Prefeitura Municipal de Nova Palmeira - PB (08.739.930/0001-73); Prefeitura Municipal de Olho D'água - PB (08.944.076/0001-87); Prefeitura Municipal de Patos - PB (09.084.815/0001-70); Prefeitura Municipal de Pedra Lavrada - PB (08.740.466/0001-35); Prefeitura Municipal de Pilões - PB (08.786.626/0001-87); Prefeitura Municipal de Santa Cecília - PB (01.612.643/0001-59); Prefeitura Municipal de Santa Inês - PB (01.612.693/0001-36); Prefeitura Municipal de Santa Rita - PB (09.159.666/0001-61); Prefeitura Municipal de Seridó - PB (08.916.124/0001-23); Prefeitura Municipal de Sobrado - PB (01.612.553/0001-68); Prefeitura Municipal de São José de Caiana - PB (08.891.541/0001-69); Prefeitura Municipal de São José de Espinharas - PB (08.882.730/0001-75); Prefeitura Municipal de São João do Cariri - PB (09.074.345/0001-64); Prefeitura Municipal de Tavares - PB (08.944.092/0001-70); Prefeitura Municipal de Uiraúna - PB (08.924.078/0001-04); Raimundo & Capela - Juridico Estrategico (07.038.997/0001-18); Raquel Beatriz Valente de Oliveira Lacerda Martins (XXX.358.544-XX); Rodrigo Luis de Araujo Cavalcante (XXX.523.764-XX); e S Informatica Ltda (02.093.296/0001-68)

RAIMUNDO CARREIRO

Ministro Walton Alencar Rodrigues

Pedro Filype Pessoa Ferreira Oliveira (22.033/OAB-PB) e outros, representando Prefeitura Municipal de Cuité - PB; Adilson Alves da Costa (18400/OAB-PB), representando Prefeitura Municipal de Pilões - PB; Ana Paula Del Vieira Duque (51.469/OAB-DF) e outros, representando Ordem dos Advogados do Brasil - Conselho Federal; Gessica Fernanda Borges Miotto (43.775/OAB-DF), representando Henrique Carvalho Advogados e Davi Lima Advocacia; André Luiz de Oliveira Escorel (20672/OAB-PB), representando José Severiano de Paulo Bezerra da Silva.

Não atuou

RELATÓRIO DE AUDITORIA (RA)

Secretaria de Recursos (Serur); Secretaria de Controle Externo da Educação, da Cultura e do Desporto (SecexEduc).